【裁判字號】    89,易,1617
【裁判日期】    900319
【裁判案由】    就業服務法
【裁判全文】
臺灣臺北地方法院刑事判決                        八十九年度易字第一六一七號
    公  訴  人  臺灣臺北地方法院檢察署檢察官
    被      告  丙○○
                丁○○
                己○○
    共      同
    選任辯護人  魏緒孟
右列被告因違反就業服務法案件，經檢察官提起公訴（八十九年度偵字第六三四五號
），本院判決如左：
    主  文
丙○○、丁○○、己○○均無罪。
    理  由
一、公訴意旨略以：被告丁○○係宏源國際開發有限公司（下稱宏源公司）負責人，
    於民國八十八年三月間，仲介以被告丙○○名義申請之菲律賓人RAQUINIO
    RULALIO DIMAYA來台擔任被告丙○○之母乙○○○監護工，二人竟自八十八年九
    月二十八日起將該菲律賓人交由被告己○○以月薪新台幣（下同）一萬八千元之
    代價，在台北市○○○路、信義路口敦煒實業有限公司（下稱敦禕公司）之工地
    內，從事組合屋之搭拆工作，因認被告被告丁○○違反就業服務法第五十六條之
    規定，而犯有同法第五十九條第一項之罪嫌，被告丙○○違反就業服務法第五十
    三條第二款之規定，被告己○○違反就業服務法第五十三條第三款，均犯有同法
    第五十八條第一項之罪嫌。
二、按犯罪事實應依證據認定之，無證據不得推定其犯罪事實；另不能證明被告犯罪
    者，應諭知無罪之判決，刑事訴訟法第一百五十四條、第三百零一條第一項分別
    定有明文。又刑事訴訟法上所謂認定犯罪事實之證據，係指足以認定被告確有犯
    罪行為之積極證據而言，該項證據自須適合於被告犯罪事實之認定，始得採為斷
    罪資料；而認定不利於被告之事實，須依積極證據，苟積極證據不足為不利於被
    告事實之認定時，即應為有利於被告之認定，更不必有何有利之證據。另認定犯
    罪事實所憑證據，雖不以直接證據為限，間接證據亦包括在內；然而無論直接或
    間接證據，其為訴訟上之證明，須於通常一般之人均不致有所懷疑，而得確信其
    為真實之程度者，始得據為有罪之認定（最高法院二十九上字第三一０五號、三
    十年上字第八一六號、七十六年台上字第四九八六號判例均足資參照）。
三、公訴意旨認被告丙○○、丁○○、己○○各涉犯上開罪嫌，無非以該菲律賓人
    RAQUINIO RULALIO DIMAYA之指述為論據。訊據被告三人固均承認該菲律賓人係
    八十八年三月二日經被告丁○○仲介來台工作，雇主為被告丙○○等情不諱，然
    均否認有何違反就業服務法犯行，被告丙○○辯稱：該菲律賓人係為照顧其母親
    乙○○○而僱用，並與乙○○○同住，薪水係其母親支付，其未與乙○○○同住
    ，不清楚該菲律賓人何時跑掉等語。被告丁○○辯稱：其只負責引進外勞，並未
    將該菲律賓人再媒介給被告己○○等語。被告己○○辯稱：其並未僱用該菲律賓
    人，敦煒公司本身就有合法外勞，不需要僱用該菲律賓人等語。經查：該菲律賓
    人為被告丙○○僱用，在其母乙○○○住處擔任家庭監護工，照顧乙○○○生活
    起居，並按月給付該菲律賓人薪水，該菲律賓人每月連續休息四天，先前放假會
    告訴乙○○○有朋友在台北，要去台北玩，最後一次說去台北玩後，就沒有回來
    之事實，業據證人乙○○○證述在卷（見本院八十九年十月十七日訊問筆錄）。
    而該菲律賓人要去台北時，係請宏源公司職員甲○○代為購買客運車票之事實，
    亦據證人甲○○證述在卷（見本院八十九年十二月十九日訊問筆錄）。則該菲律
    賓人是否係自行離開前往台北，而非被告丙○○、丁○○另行介紹帶往台北工作
    ，已非無疑？又組合屋搭拆之工作時間只要一、二天，敦煒公司及被告己○○並
    未僱用該菲律賓人，八十八年十二月十日即查獲當日，該菲律賓人並未在敦煒公
    司工地工作，僅係經過該工地與敦煒公司僱用之外勞聊天等情，業據證人即當日
    在該工地工作之戊○○證述在卷（見本院八十九年十二月十九日訊問筆錄）。則
    該菲律賓人是否為被告己○○僱用，亦有可疑？且該菲律賓人業已出境，本院無
    從予以傳喚出庭作證，是在有合理懷疑之情況下，本院尚難僅以該菲律賓人之指
    述，遽認被告丙○○僱用該菲律賓人為被告己○○工作，或被告丁○○媒介該菲
    律賓人非法為被告己○○工作，亦或被告己○○有非法聘僱該菲律賓人人。此外
    復查無其他積極證據足資證明被告三人有何違反就業服務法犯行，不能證明犯罪
    ，則揆諸上開說明，自應為被告三人無罪之諭知。
據上論斷，應依刑事訴訟法第三百零一條第一項，判決如主文。
本案經檢察官葉惠燕到庭執行職務
中    華    民    國      九十        年      三        月    十九    日
                                  臺灣臺北地方法院刑事第五庭
          法  官  陳容正
右正本證明與原本無異
如不服本判決，應於判決送達後十日內，向本院提出上訴狀。
                                      書記官  林妙穗
中    華    民    國      九十        年      三        月    十九      日


司法院資訊處製作；財團法人民間司法改革基金會備份。
